臺灣雲林地方法院刑事協商判決　　　　　100年度訴字第511號
公　訴　人　臺灣雲林地方法院檢察署檢察官
被　　　告　林泰佑
指定辯護人　本院公設辯護人許俊雄
上列被告因違反毒品危害防制條例案件，經檢察官提起公訴（10
0 年度毒偵字第461 號、第691 號），並聲請法院改依協商程序
而為判決，本院認為適當，同意由受命法官一人獨任進行協商判
決程序，判決如下：
    主      文
林泰佑施用第一級毒品，處有期徒刑柒月；扣案之海洛因柒包（
驗餘淨重合計為零點參伍公克，含包裝袋柒個）沒收銷毀之；扣
案之注射針筒貳支、糖粉貳包、分裝袋壹佰零參個、海洛因殘渣
袋拾伍個均沒收之。又施用第二級毒品，處有期徒刑肆月；扣案
之甲基安非他命參包（驗餘淨重合計為壹點壹柒柒貳公克，含包
裝袋個）沒收銷燬之；扣案之吸食器壹組、鐵盒壹個均沒收之
。又施用第一級毒品，處有期徒刑柒月；扣案之海洛因壹包（驗
餘淨重零點貳柒捌陸公克，含包裝袋壹個）沒收銷燬之，扣案之
注射針筒肆支均沒收之。又施用第二級毒品，處有期徒刑肆月；
扣案之甲基安非他命貳包（驗餘淨重合計為零點陸貳柒捌公克）
沒收銷燬之。應執行有期徒刑壹年貳月，沒收部分併執行之。
    事實及理由
一、犯罪事實：林泰佑前於民國99年間，因施用毒品案件，經本
    院裁定送觀察、勒戒後，認無繼續施用毒品之傾向，於99年
    10月28日釋放出所，並由臺灣雲林地方法院檢察署檢察官以
    99年度毒偵字第887 號案件為不起訴處分確定。詎其仍不知
    悔改，竟於上開觀察勒戒執行完畢釋放後之5 年內，分別為
    下列之行為：
  (一)林泰佑基於施用第二級毒品甲基安非他命及第一級毒品海洛
    因之各別犯意，於100 年3 月11日凌晨1 時許，在其停放於
    雲林縣西螺鎮○○路之西螺國中側門旁之車上，以將甲基安
    非他命置放於玻璃球內燒烤吸食其煙霧之方式，施用第二級
    毒品甲基安非他命1 次；另於同日凌晨2 時許，在前揭相同
    地點，以注射之方式，施用第一級毒品海洛因1 次。嗣於同
    日下午6 時30分許，在上揭地點為警查獲，並扣得海洛因7
    包（驗餘淨重合計為0.35公克）、甲基安非他命3 包（驗餘
    淨重合計為1.1772公克）、注射針筒2 支、吸食器1 組、糖
    粉2 包、分裝袋103 個、海洛因殘渣袋15個及鐵盒1 個等物
    ，經採集其尿液送驗，結果呈甲基安非他命及嗎啡陽性反應
    ，而悉上情。
  (二)林泰佑基於施用第一級毒品海洛因及第二級毒品甲基安非他
    命之各別犯意，於100 年4 月30日凌晨1 時許，在停放於雲
    林縣西螺鎮果菜市場旁之車上，以注射之方式，施用海洛因
    1 次；另於同日凌晨2 時許，以將甲基安非他命置放於玻璃
    球內燒烤吸食其煙霧之方式，施用第二級毒品甲基安非他命
    1 次。嗣於同日下午5 時許，在西螺鎮○○路與光明西路交
    岔路口為警查獲，並扣得海洛因1 包（驗餘淨重0.2786公克
    ）、甲基安非他命2 包（驗餘淨重合計為0.6278公克）及注
    射針筒4 支等物，經採集其尿液送驗，結果呈嗎啡、甲基安
    非他命及安非他命陽性反應，而悉上情。
二、證據名稱：
  (一)犯罪事實欄(一)部分：
    1.被告林泰佑於偵查及本院審理時之供述。
    2.尿液採驗作業管制紀錄1 紙。
    3.詮昕科技股份有限公司濫用藥物尿液檢驗報告1紙。
    4.扣案之海洛因7 包、甲基安非他命3 包、注射針筒2 支、
      吸食器1 組、糖粉2 包、分裝袋103 個、海洛因殘渣袋15
      個及鐵盒1 個等物。
    5.法務部調查局濫用藥物實驗室100 年4 月1 日調科壹字第
      10023008090 號鑑定書、憲兵司令部刑事鑑識中心100 年
      5 月5 日憲直刑鑑字第1000000880號函暨鑑定書各1 紙。
    6.臺灣高等法院被告前案紀錄表、全國施用毒品案件紀錄表
      及矯正簡表各1 份。
  (二)犯罪事實欄(二)部分：
    1.被告林泰佑於偵查及本院審理時之供述。
    2.真實姓名對照表1 紙。
    3.詮昕科技股份有限公司之濫用藥物尿液檢驗報告1 紙。
    4.扣案之海洛因1 包、甲基安非他命2 包及注射針筒4 支等
      物。
    5.行政院衛生署草屯療養院100 年5 月9 日草療鑑字第1000
      500028號鑑定書、憲兵司令部刑事鑑識中心鑑定書各1 份
      。
    6.臺灣高等法院被告前案紀錄表、全國施用毒品案件紀錄表
      及矯正簡表各1 份。
三、本案經檢察官與被告林泰佑、辯護人於審判外達成協商之合
    意，且被告林泰佑已認罪，其合意內容為：
  (一)本院100 年度訴字第511 號案件（即犯罪事實欄(一)部分）：
    林泰佑施用第一級毒品，處有期徒刑柒月，又施用第二級毒
    品，處有期徒刑肆月；扣案之海洛因柒包（驗餘淨重合計為
    零點參伍公克）、甲基安非他命參包（驗餘淨重合計為壹點
    壹柒柒貳公克）均沒收銷燬之；注射針筒貳支、吸食器壹組
    、糖粉貳包、分裝袋壹佰零參個、海洛因殘渣袋拾伍個及鐵
    盒壹個均沒收之。
  (二)本院100 年度訴字第586 號案件（即犯罪事實欄(二)部分）：
    林泰佑施用第一級毒品，處有期徒刑柒月，扣案之海洛因壹
    包（驗餘淨重零點貳柒捌陸公克）沒收銷燬之；又施用第二
    級毒品，處有期徒刑肆月，扣案之甲基安非他命貳包（驗餘
    淨重合計為零點陸貳柒捌公克）沒收銷燬之，扣案之注射針
    筒肆支均沒收之。
  (三)兩案應執行有期徒刑壹年貳月，扣案之海洛因柒包（驗餘淨
    重合計為零點參伍公克）、甲基安非他命參包（驗餘淨重合
    計為壹點壹柒柒貳公克）均沒收銷燬之；注射針筒貳支、吸
    食器壹組、糖粉貳包、分裝袋壹佰零參個、殘渣袋拾伍個及
    鐵盒壹個均沒收之。扣案之海洛因壹包（驗餘淨重零點貳柒
    捌陸公克）、甲基安非他命貳包（驗餘淨重合計為零點陸貳
    柒捌公克）均沒收銷燬之，扣案之注射針筒肆支均沒收之。
四、至扣案之粉末7 包（淨重共計0.36公克，驗餘淨重共計0.35
    公克）、白色粉末1 包（淨重0.2797公克，驗餘淨重0.2786
    公克），鑑定結果確含海洛因之成分，屬毒品危害防制條例
    第2 條第2 項第1 款所列之第一級毒品，扣案之顆粒3 包（
    淨重共計1.1958公克，驗餘淨重共計1.1772公克）、顆粒2
    包（淨重共計0.6551公克，驗餘淨重共計0.6278公克），鑑
    定結果確含甲基安非他命之成分，屬毒品危害防制條例第2
    條第2 項第2 款所列之第二級毒品，分別有法務部調查局濫
    用藥物實驗室100 年4 月1 日調科壹字第10023008090 號鑑
    定書、行政院衛生署草屯療養院100 年5 月9 日草療鑑字第
    1000500028號鑑定書、憲兵司令部刑事鑑識中心100 年5 月
    5 日憲直刑鑑字第1000000880號函暨鑑定書、100 年6 月20
    日憲直刑鑑字第1000001133號函暨鑑定書各1 紙附卷可稽（
    見100 年度毒偵字第461 號卷第47頁、第51頁至第52頁、10
    0 年度毒偵字第691 號卷第24頁、第29頁至第30頁），均應
    依毒品危害防制條例第18條第1 項前段之規定，沒收銷燬之
    。又鑑定毒品時，一般係以傾倒之方式，將包裝袋內之毒品
    倒出與包裝袋分離而秤重，必要時亦會輔以刮杓取袋內粉末
    ，然無論依上述何種方式分離，包裝袋內均會有極微量海洛
    因殘留，業經法務部調查局於93年3 月19日以調科壹字第09
    300113060 號函釋在案，此為本院職務上已知之事實（另見
    最高法院95年度臺上字第3739號、第7354號、98年度臺上字
    第7509號、99年度臺上字第2476號判決意旨）。前揭扣案並
    送鑑之第一級毒品海洛因7 包、1 包、第二級毒品甲基安非
    他命3 包、2 包，用以包裝、裝放前揭毒品之包裝塑膠袋部
    分，實難以與其內所殘留之微量毒品完全析離，自應全部視
    為毒品，而均併依毒品危害防制條例第18條第1 項前段之規
    定宣告沒收銷燬。另本院100 年度訴字第586 號扣案之注射
    針筒4 支、本院100 年度訴字第511 號扣案之注射針筒2支
    、糖粉2 包、分裝袋103 個、海洛因殘渣袋15個，均係被告
    所有供其施用第一級毒品海洛因犯罪使用或預備之物；本院
    100 年度訴字第511 號案件扣案之吸食器1 組及鐵盒1 個，
    均係被告所有供其施用第二級毒品甲基安非他命犯罪使用之
    物，均據被告於本院審理時供述甚明（見本院100 年度訴字
    第511 號卷第79頁正反面），又上開器具本質尚可供其他用
    途之用，客觀上難認係專供施用毒品之器具，均爰依刑法第
    38條第1 項第2 款之規定，宣告沒收。
五、應適用之法條：刑事訴訟法第455 條之2 第1 項、第455 之
    4 第2 項、第455 條之8 、第454 條第1 項，毒品危害防制
    條例第10條第1 項、第2 項、第18條第1 項前段，刑法第11
    條、第38條第1 項第2 款、第51條第5 款。
六、協商判決原則上不得上訴。但有刑事訴訟法第455 條之4 第
    1 項第1 款「於本訊問程序終結前，被告撤銷協商合意或檢
    察官撤回協商聲請者」；第2 款「被告協商之意思非出於自
    由意志者」；第4 款「被告所犯之罪非第455 條之2 第1 項
    所定得以協商判決者」；第6 款「被告有其他較重之裁判上
    一罪之犯罪事實者」；第7 款「法院認應諭知免刑或免訴、
    不受理者」情形之一，或協商判決違反同條第2 項「法院應
    於協商合意範圍內為判決；法院為協商判決所科之刑，以宣
    告緩刑或2 年以下有期徒刑、拘役或罰金為限」等規定者（
    以上均簡稱但書情形）外，不在此限（即有但書情形，依法
    仍得上訴）。
七、本件如有上述但書情形，且不服本判決時，得自收受判決送
    達之日起10日內，向本院提出上訴狀（須附繕本），上訴於
    第二審法院。
本案經檢察官江柏青到庭執行職務。
中    華    民    國  100     年    8     月    29    日
                  刑事第五庭    法  官  段奇琬
以上正本證明與原本無異。
                                書記官  高培馨
中    華    民    國  100     年    8     月    29    日
附錄本案論罪科刑法條全文：
毒品危害防制條例第10條
施用第一級毒品者，處 6 月以上 5 年以下有期徒刑。
施用第二級毒品者，處 3 年以下有期徒刑。